---
title: "Caso Práctico 06: BMW vs Volkswagen"
author: "Daniel Corral Ruiz"
date: "13-12-2020"
output:
  html_document:
    toc: yes
    toc_depth: '5'
    df_print: paged
  pdf_document:
    toc: yes
    toc_depth: '5'
---

```{r echo=FALSE,warning= FALSE, message=FALSE}
library(tidyverse)
library(broom)
library(flextable)
library(mgcv)
library(reshape2)
library(readr)
library(ggplot2)
library(skimr)
library(imputeTS)
require(forecast)
require(xts)
library(ggfortify)
library(TSA)
library(zoo)
library(Hmisc)
library(aTSA)
library(quantmod)
library(forecast)
library(fGarch)
library(vars)
library(devtools)
library(PairTrading)
library(urca)
library(tseries)
```

## Objetivos informe
Utilizando datos diarios de los dos series desde el año 2014, debemos analizar la relación entre BMW y Volkswagen, contestando a las siguiente preguntas:

- ¿Están cointegradas?

## Carga de datos
Comenzamos cargando el dataset mediante la librería "quantmod". Esta librería nos permite obtener la información financiera de empresas durante un periodo de tiempo determinado. Descargamos los datos de BMW y Volkswagen entre 2014-01-01 y 2020-11-20.

```{r warning= FALSE, message=FALSE, echo=FALSE}
BMW <- getSymbols("BMW.DE", from="2014-01-01", to="2020-11-20",auto.assign=FALSE) 
VOLK <- getSymbols("VOW3.DE", from="2014-01-01", to="2020-11-20",auto.assign=FALSE) 
```

## Estudiar cointegración

```{r warning= FALSE, message=FALSE, echo=FALSE}
databmw <- BMW[,6]
datavolk <- VOLK[,6]
datajunto <- cbind(databmw, datavolk)
datajunto <- na.omit(datajunto)
adf.test(datajunto[,1],k=0)
adf.test(datajunto[,2],k=0)
```

Hemos realizado el test de Dickey-Fuller para determinar la existencia o no de raíces unitarias en una serie de tiempo. La hipótesis nula de esta prueba es que existe una raíz unitaria en la serie. Como obtenemos en ambas serie un p-valor mayor a 0.05, aceptamos Ho, por lo tanto no son estacionarias.

```{r warning= FALSE, message=FALSE, echo=FALSE}
library(urca)
test_1<-ur.df(datajunto[,1],type="none",selectlags="AIC",lags=10)
#summary(test_1)

test_2<-ur.df(datajunto[,1],type="trend",selectlags="AIC",lags=10)
#summary(test_2)

reg <- EstimateParameters(datajunto, method = lm)
plot(reg$spread)
IsStationary(reg$spread, 0.1)
x <- as.vector(datajunto[,1])
y <- as.vector(datajunto[,2])
coint.test(x,y)
```

Observamos como los p valores no reflejan estacionariedad. Además se dice que dichas variables están cointegradas cuando puede practicarse una regresión lineal, por tanto, presentan cointegración BMW y VOLKSWAGEN. Dos variables no estacionarias cointegradas son aquellas cuyos residuos son estacionarios. Si los residuos son estacionarios las estimaciones de variables no estacionarias son superconsistentes.




